臺灣高等法院臺中分院刑事判決　　　　99年度上訴字第2302號
上　訴　人
即　被　告　黃萬力
指定辯護人　本院公設辯護人　賴泰鈞　
上列上訴人因妨害性自主罪等案件，不服臺灣臺中地方法院99年
度訴字第2405號中華民國99年10月15日第一審判決（起訴案號：
臺灣臺中地方法院檢察署99年度偵字第5460號），提起上訴，本
院判決如下：
    主  文
原判決關於強制性交未遂，及定應執行部分均撤銷。
黃萬力犯強制性交未遂罪，處有期徒刑壹年玖月。
其餘上訴駁回。
上開撤銷部分與駁回上訴部分，應執行有期徒刑貳年參月。
    事  實
一、黃萬力於民國99年2月22日9時30分許，以其持用之00000000
    00號電話撥打至Ａ女（姓名、年籍詳卷，警詢代號0000-000
    0號）服務之汽車營業所，向當天值班之Ａ女佯稱欲購車，
    請Ａ女將汽車型錄送至高鐵烏日站，Ａ女不疑有他，遂於同
    日10時35分許，依約至高鐵烏日站，以其所有HTC廠牌插用
    0000000***（詳卷）門號之手機與黃萬力聯絡後，黃萬力要
    求改至烏日啤酒廠，Ａ女即依約前往，於同日11時7分許，
    與黃萬力電話聯絡後不久，黃萬力即駕駛向朱傳興租用之15
    89- LQ號車抵達，因當天下雨，Ａ女坐在黃萬力所駕之車副
    駕駛座上，持型錄向黃萬力介紹，黃萬力表示要購買LEXUS6
    00型黑色的車，並以返家拿證件為由，邀Ａ女同行，並表示
    其母住在霧峰高爾夫球場附近，即駕車載Ａ女往高爾夫球場
    方向行駛，行至產業道路旁之民宅前即停車，以親戚要同車
    前往為由，請Ａ女改坐至後座，自行進入屋內，上車後即稱
    親戚要自行開車至其母住處，而行駛在產業道路上，途中又
    在偏僻之路邊停車，下車假裝打電話後，即坐在Ａ女左邊，
    表示要在該處等親戚，並要Ａ女拿出訂購單及型錄，討論購
    車事宜時，黃萬力竟基於強制性交之犯意，往Ａ女身上靠過
    去，強吻Ａ女臉頰，一手拉扯Ａ女之裙子、褲襪，一手掐住
    Ａ女之脖子，Ａ女一再抵抗並說「不要」，黃萬力即對之嚇
    稱：「若不從要掐死你」，Ａ女邊哭邊以手抓黃萬力之脖子
    ，並以手、腳抵抗，拉扯過程中，Ａ女仍遭黃萬力強吻其嘴
    巴、兩側之臉頰及耳朵，並遭黃萬力強行伸手進裙內摸其陰
    部，絲襪並被強拉至臀部，黃萬力因Ａ女之反抗而在頸部留
    下一道抓痕，一陣拉扯後，Ａ女一再哭訴為何要這樣待她，
    黃萬力對Ａ女謊稱是黑道殺手，因Ａ女得罪人，才遭人委託
    集團報復，要與Ａ女發生性關係才能跟集團交代，因Ａ女一
    再表示未得罪他人，是黃萬力抓錯人且一再哭求，黃萬力始
    作罷而未遂，Ａ女仍因車門反鎖而無法逃離。
二、黃萬力另基於恐嚇取財之犯意（起訴書誤植為強盜之犯意，
    經蒞庭檢察官更正），以集團之成員會依Ａ女之手機定位，
    找到Ａ女，而對Ａ女不利為由，要求Ａ女關機並交付手機，
    Ａ女因此心生畏懼，要求黃萬力載其回原處再交付手機，同
    日14時48分許，黃萬力依約定將Ａ女載至烏日啤酒廠附近，
    Ａ女確定車門可以開啟並下車後，即將其所有之上開手機丟
    進車內逃離並報警。黃萬力取得手機後，即將SIM卡取出丟
    棄，駕車至臺中市○○路○段1173號將博國際通訊行，將Ａ
    女之手機以新臺幣4500元之代價售予不知情之詹００(起訴
    書誤植為詹００，經蒞庭檢察官更正），所得花用殆盡，嗣
    於99年2月23日17時20分許，黃萬力因詐欺、偽造文書等案
    經通緝，在臺中縣霧峰鄉○○路○段126巷31號後方為警緝
    獲，帶同警方至將博國際通訊行查扣Ａ女之手機，而查獲上
    情。　　
三、案經Ａ女訴由台中市警察局烏日分局報請台灣台中地方法院
    檢察署檢察官偵查起訴。    　　
    理    由
一、證據能力：按現行刑事訴訟法為保障被告之反對詰問權，排
    除具有虛偽危險性之傳聞證據，以求實體真實之發見，於該
    法第159條第1項明定被告以外之人於審判外之言詞或書面陳
    述，除法律有規定者外，不得作為證據。而刑事訴訟法第
    159條之1至159條之4有傳聞法則之例外規定，且被告以外之
    人於審判外之陳述，雖不符前4條之規定，而經當事人於審
    判程序同意作為證據，法院審酌該言詞陳述或書面陳述作成
    時之情況，認為適當者，亦得為證據；當事人、代理人或辯
    護人於法院調查證據時，知有第159條第1項不得為證據之情
    形，而未於言詞辯論終結前聲明異議者，視為有前項之同意
    ，刑事訴訟法第159條之5定有明文。本件檢察官、被告、辯
    護人並未就被告以外之人朱００、詹００於警詢時之審判外
    之陳述有所爭執，且迄於言詞辯論終結前，均未主張有刑事
    訴訟法第159條第1項不得為證據之情形，視為同意作為證據
    ，且經本院審酌後，朱傳興與詹錢富二人，均與被告、告訴
    人無任何關係，當無故意攀誣之動機，亦無其他不合法之訊
    問存在，本院認無不適當之情形，應認均有證據能力，合先
    敘明。
二、訊據被告黃萬力固坦承打電話至Ａ女服務之汽車營業所，要
    求Ａ女送LEXUS型錄至高鐵烏日站，後改至烏日啤酒廠見面
    ，及載Ａ女至山區並在車上親吻Ａ女，後載Ａ女回到烏日啤
    酒廠附近，且將Ａ女留在車上之HTC廠牌手機1支出售之事實
    ，惟矢口否認有何強制性交未遂及恐嚇取財之犯行，辯稱：
    伊未對Ａ女為強制性交行為，Ａ女所做證內容不實在，Ａ女
    上車後談到她有做性交易，她說一次5千元至1萬元，過程中
    沒有發生不愉快，伊只有親吻她，因伊有不舉的問題，所以
    沒有完成性交易，後來伊帶Ａ女到烏日啤酒廠讓她下車，Ａ
    女自行把手機丟在伊車上云云。惟查：
（一）被告於99年2月22日駕駛之上開車輛，係於99年1月13日向
      朱００經營之興大汽車租賃有限公司租用，被告於99年2
      月22日持Ａ女所有之HTC廠牌手機，至博國際通訊行以
      4500元售予不知情之詹００之事實，有扣押筆錄、扣押物
      品目錄表、手機照片、租賃契約書、讓渡證明書、贓物認
      領保管單等在卷可稽（見警卷第16、17、21至26頁），並
      據證人朱００、詹００於警詢時證述明確，核與被告供述
      相符，堪信為真實。
（二）警方於99年2月22日接獲Ａ女報案後，隨即於同日採集Ａ
      女之10指指甲、唾液及臉部、右耳、左耳表面轉移棉棒，
      並於99年2月23日採集被告FTA卡，另於被告當天駕駛之
      1589- LQ號車子後座墊中間處、左後座旁地毯處、左後座
      腳踏墊處、後座中間腳踏墊處分別採取毛髮，經送請內政
      部警政署刑事警察局鑑定，鑑驗結果，採自Ａ女臉部及左
      耳表面轉移棉棒之DNA- STR型別檢測結果為混合型，研判
      混有Ａ女及被告之DNA，該混合型別排除Ａ女本身DNA-STR
      型別後之其餘外來型別與被告型別相符，研判該外來型別
      來自被告之機率較隨機人之機率高，高約1.51X 10倍；採
      自1589- LQ號車子後座墊中間處之毛髮採樣標示00000000
      處之DNA- STR型別與Ａ女之DNA- STR型別相同，該型在台
      灣地區中國人分布機率預估為2.96X10等情，有刑事案件
      證物採驗紀錄表影本及內政部警政署刑事警察局99年5月
      11日刑醫字第0990025818號鑑定書在卷可稽（99年度核退
      字第334號卷第43頁、99年度偵字第5460號卷第26-27頁）
      。
（三）Ａ女持用門號為0937之手機於99年2月22日10時34分14秒
      、10時36分52秒（以上3通被告均未接）、10時37分54秒
      發話給被告時，基地台位置均在臺中縣烏日鄉高鐵烏日站
      區2路8號、11時5分55秒、11時6分42秒、11時7分19秒發
      話給被告（被告均未接）及11時7分54秒接聽被告來電時
      ，基地位置均在臺中縣烏日鄉○○路356號5樓、11時30
      分26秒受話時，基地台位置在臺中市○○街○段28號3樓
      頂、12時29分39秒受話時，基地台位置在臺中縣霧峰鄉○
      ○段坑口小段0000- 0000地號、12時54分43秒發話及13時
      20 分17秒受話時，基地台位置均在臺中縣霧峰鄉○○段
      北溝小段1-1626地號；13時33分35秒受話時，基地台位置
      為臺中縣霧峰鄉○○段坑口小段0000- 0000地號、13時37
      分45 秒、13時40分13秒受話、13時42分23秒收簡訊時，
      基地台位置均在臺中縣霧峰鄉○○段北溝小段1-1626地號
      、13 時43分38秒受話時，基地台位置在南投縣草屯鎮○
      ○路1749號4樓頂、14時9分38秒受話時，基地台位置在臺
      中縣烏日鄉○○路○段238巷13號3樓頂、14時19分12秒受
      話時，基地台位置在彰化縣彰化市○○路○段420號4樓頂
      、14 時32分40秒受話時，基地台位置在臺中縣烏日鄉○
      ○街51 號3樓頂、14時33分36秒收簡訊之基地台位置在彰
      化縣彰化市○○路○段420號4樓頂、14時45分57秒（同時
      有0937 門號發話至0000000***（詳卷），及0000000***
      （詳卷）發話至0937門號，且通話時間均為32秒，因0937
      之門號在同一時間同時有發話及受話之紀錄，且通話時間
      均相同，應如證人Ａ女所述，係0910門號打至0937門號，
      因0937門號未接聽而自動轉接至0985門號，才會出現0937
      門號發話至0985門號情形）之基地台位置在臺中縣烏日鄉
      ○○路○段238巷13號3樓頂、14時48分19秒收簡訊時基地
      台位置在臺中縣烏日鄉○○○段905- 1地號等情，有該
      0937門號之通聯調閱查詢單在卷可憑（99年度核退字第
      334號卷第12 至27頁）。從而，Ａ女當天持用門號為0937
      之手機，自99 年2月22日13時20分17秒起至14時48分19秒
      止，只有受話及收簡訊之紀錄，除13時33分35秒之通話時
      間34秒（惟Ａ女未實際接聽，詳後述）外，其餘之受話時
      間均為0秒，且同日14時50分48秒起即無該手機序號之通
      話情形，與被告見面前後之基地台位置，從高鐵烏日站區
      2路8號移往臺中縣烏日鄉○○路356號5樓、臺中市○○街
      ○段28號3樓頂、臺中縣霧峰鄉○○段坑口小段0000-
      0000地號、臺中縣霧峰鄉○○段北溝小段1-1626地號、臺
      中縣霧峰鄉○○段坑口小段0000- 0000地號、南投縣草屯
      鎮○○路1749號4樓頂、彰化縣彰化市○○路○段420號4
      樓頂、臺中縣烏日鄉○○街51號3樓頂、彰化縣彰化市○
      ○路○段420號4樓頂、臺中縣烏日鄉○○路○段238巷13
      號3樓頂、臺中縣烏日鄉○○○段905-1地號之事實，洵堪
      認定。
（四）證人Ａ女於原審審理時結證稱：伊為汽車業務員，於案發
      前不認識被告，業務員會送型錄到客戶家或客戶指定地點
      ，一般而言，一個人送型錄之情形較多，被告於99年2月
      22日打電話到公司，伊因值班而接聽，被告表示急需更換
      LEXUS600型的車，要求先看型錄，要伊在當天上午10點半
      送型錄至高鐵烏日站門口，伊到高鐵烏日站打電話給被告
      ，被告表示那裡人太多，要改至烏日啤酒廠，當天被告開
      LEXUS RX330的車，被告說該車有些性能不太會用，請伊
      教他，因有點下雨，就把型錄帶到車上跟被告解說新的
      600型2款車之差異，被告當天在電話中有先確認黑色600
      型519萬元那款車可否交貨，因有現車可交，被告說要拿
      型錄給家人看，並確認付款方式、交車時間，因證件在他
      媽那裡，尚未決定買他或他媽之名義，他媽人在草屯霧峰
      那裡，他要回家拿證件，馬上匯款領牌，伊就搭被告的車
      去收證件，被告從烏日啤酒廠出發後，從高鐵站底下之環
      中路繞到復興路，之後走小路到霧峰，他說他媽住霧峰高
      爾夫球場附近，被告一直往高爾夫球場指示之方向行駛，
      中間有個民宅，說是他親戚家，因親戚也想買伊公司的車
      ，就停在路邊下車進屋，並以親戚要上車為由，要伊坐到
      後座，被告出來後說他親戚10分鐘後會自己開車去他媽那
      裡，到他親戚家之前，伊有看到高爾夫球場指標往右，但
      被告往左開，後來被告直接往山上開，開到一半，被告停
      車說要打電話問親戚有無跟上，下車打完電話就坐到後座
      ，坐在伊之左邊，說親戚等一下就到，等待時被告要伊拿
      訂購單及型錄給他看，並問伊如何填寫訂購單，伊有算購
      車之佣金及要贈送的東西給被告看，等了5至10分，被告
      又下車打電話，上車後說他們沒有那麼快到，一直往伊靠
      ，要親伊並拉扯伊之裙子，伊反抗，被告即一手掐伊脖子
      要伊順從，伊反抗並說不要，被告說若再反抗，就要殺死
      伊，伊就抓他脖子，伊之指甲應該有抓傷他的脖子，被告
      用另一手拉扯伊之褲襪，伊用兩腳頂，被告用手抓伊之裙
      子及褲襪，因伊穿很緊的醫療褲襪，不好脫，被告有將手
      伸進伊之裙子內摸伊私處，伊用手、腳把他頂開，在拉扯
      過程中，被告有親伊之嘴巴、脖子、兩邊臉頰及兩邊耳朵
      ，伊哭著對他說伊又沒怎樣，為何要這樣對伊，被告就停
      下，說他是類似殺手集團之成員，伊之同事有人出錢僱用
      他們集團，集團派他來對付伊，伊說沒有得罪人，他說要
      打電話確認是不是抓錯人，有聽到他在電話中跟對方說伊
      之名字及外觀，被告說確定是伊，伊表示不可能是伊，他
      說可能中間有什麼問題搞錯了，伊表示既然抓錯人，請被
      告載伊回去，伊一直哭，與被告講了半小時左右，被告同
      意載伊回去，但以如此無法跟集團交待，如他沒對伊怎樣
      ，集團之其他成員會危害伊之家人，要伊為家人犧牲，與
      他發生關係，伊仍不要，被告就開車載伊下山，下山期間
      伊有嘗試開車門，但因該車有兒童安全鎖，二邊車窗及車
      門之兒童安全鎖均上鎖，車門只能從外面打開，伊無法開
      ，被告有叫伊把手機關機，說集團會以伊之手機定位，知
      道伊所在位置，若他放伊回去，後面還會有人把伊處理掉
      ，伊沒關機，同事一直打電話給伊，伊沒有接聽，被告一
      直叫伊關機，說會發生什麼事他也不敢保證，在被告載伊
      去霧峰找他媽的期間，被告有問伊當天所開之車中古價，
      伊有打電話回公司之中古車部（0000000000）詢價，其他
      都是同事打給伊，後同事用公司的電話（0000000000）打
      給伊，伊當時與被告拉扯，有按接聽鍵，但沒有接聽，因
      被告一直要伊關機，伊向被告表示只要送伊回去，就把手
      機給他，後被告在啤酒廠附近，讓伊下車，伊下車前被告
      要伊交付手機，伊要被告開車窗，讓伊可從外面打開車門
      ，伊下車後就把手機給被告，伊忘了是拿手機給被告或下
      車後將手機丟進車內，當天14時45分57秒之通話紀錄，是
      因伊有另一手機門號為0000000***（詳卷），當天伊將該
      門號之手機放在公司，0000000***（詳卷）是伊組長的電
      話，組長打伊持用0937開頭的電話，伊未接聽，就會自動
      轉接到0985那支，當天14時48分19秒是公司傳簡訊告訴伊
      車子現在可賣之車種、顏色，但伊未看，當時伊還沒下車
      ，伊因擔心手機未關機而被定位，被告所屬之集團成員對
      伊不利，才會在下車後交付手機，伊在要下車前就關機等
      語（原審卷第35頁背面至40頁）；且與上開內政部警政署
      刑事警察局鑑定書、被告脖子有抓痕，及通聯紀錄之基地
      台位置相符，堪信為真實。且過程中被告對Ａ女雖僅有強
      予親吻及拉扯裙子、褲襪，並伸手進裙子內摸陰部等行為
      ，惟其與Ａ女拉扯過程中曾對Ａ女謊稱「要與Ａ女發生性
      關係才能跟集團交代」，足見被告之目的係強制性交，其
      有強制性交之犯意甚明；至以手抵抗而抓傷他人，如係被
      食指至小指抓到，故可能一次有多道抓痕，但如被大拇指
      抓到則可能僅有一道抓痕，被告辯稱其如係被Ａ女以手指
      抓傷，應該要多道抓痕等語，尚非可採，且告訴人案發後
      在其指甲內所採集之物，未能檢驗出被告之ＤＮＡ，亦可
      能因量小或已脫落，及其他因素致未能留存，不能因此即
      認定告訴人未以指甲抓傷被告；另被告於行為中對告訴人
      Ａ女軟硬兼施，且所駕駛之車種，有安全鎖，可車內上鎖
      ，僅車外可啟，亦據Ａ女陳述在卷，Ａ女無法或不敢對外
      求救，或自行開車鎖逃離，尚無違背常理之處；又被告行
      為時雖有拉址告訴人所穿之裙子及褲襪等物，而告訴人之
      裙子及褲襪均未有被撕破之情形，告訴人供稱其所穿之褲
      襪係較為堅固之醫療褲襪，且被告拉扯過程中，或係因告
      訴人閃避得宜，或因拉扯之力道及角度等因素，致告訴人
      之褲襪未被撕破，亦有可能。再被告以其妻舅之電話與告
      訴人手機聯絡，致案發後留下跡證，係被告一時疏失或其
      他因素均有可能，亦不能因此認為被告不可能持與其有親
      戚關係之人手機作聯絡工具而犯下本罪。
（五）被告於原審準備程序辯稱：與Ａ女先約在高鐵烏日站，後
      改至烏日啤酒廠，沒有帶她去霧峰山區，伊在車上與Ａ女
      談妥性交易代價後，Ａ女即坐在前座挑逗伊，並互相親吻
      ，後因伊覺得性交易價格太貴而殺價，Ａ女不同意，伊不
      知Ａ女如何抓傷伊之脖子云云，經Ａ女於原審審理時證述
      後，則坦承有帶Ａ女去山區，惟辯稱：伊因左手受傷，無
      力推或壓住Ａ女，在後座發現之毛髮，可能是因天窗打開
      ，坐在前座之Ａ女頭髮因此被風吹到後座云云；被告於偵
      訊先辯稱：約Ａ女在烏日啤酒廠見面，伊無法勃起，不會
      做這種事云云，後則改稱：伊背叛妻子，Ａ女不只與伊發
      生1次性關係，2人本來就有婚外情云云；被告於警詢則辯
      稱：Ａ女在烏日啤酒廠路邊上伊之車，拿型錄給伊看，一
      直在原地聊，只有去臺中市○○路附近買東西吃後，又開
      車返回烏日啤酒廠前，談了約1、2小時後，Ａ女就下車，
      脖子之抓痕是被樹枝卡到云云，是被告就其與Ａ女相約見
      面之地點、見面後有無開車至山區、親吻Ａ女及脖子受傷
      之原因先後供述不一，且被告若有性功能障礙，如何與Ａ
      女發生不止1次之性關係。其次，被告於99年2月22日11
      時31分57分駕駛上開車輛行經台中市○○路，同年月23日
      為警查獲時脖子有一道抓痕等情，有照片4紙在卷可按（
      見警卷第18、19頁），核與證人Ａ女所為：要去收證件時
      ，被告從烏日啤酒廠出發，往高鐵站底下之環中路行駛，
      及抵抗當時有用指甲抓傷被告脖子之證言相符。又被告當
      天持用之0973門號，於11時7分53秒與Ａ女聯絡後，除11
      時11分51秒受話1分鐘外，即未再有通話情形，直至17時3
      分11秒才又有通話紀錄，有該0973門號之通聯調閱查詢單
      在卷可按（見99年度核退字第334號卷第35頁），足徵被
      告與Ａ女在一起時，並無撥打電話與親戚及集團成員至明
      。被告若於Ａ女下車後才發現手機，可合理懷疑是Ａ女所
      有，況其當天有撥打及接聽Ａ女之電話，知悉Ａ女之電話
      號碼，可撥打Ａ女之電話號碼，倘手機會響，即可確定手
      機為Ａ女所有，佐以被告於Ａ女下車後，隨即將該手機持
      往通訊行變賣，變賣前並刻意將手機內之SIM卡取出丟棄
      ，是其所為之上開辯解，顯與事實不符，不足採信。
（七）綜上所述，被告所為之辯解，顯係事後圖卸之詞，不足採
      信，事證明確，被告犯行堪以認定。被告聲請傳訊告訴人
      Ａ女，惟證人Ａ女業經原審傳訊在案，且本案事實已臻明
      確，其仍再聲請傳喚Ａ女，核無必要，應予駁回。
三、核被告所為，係犯刑法第221條第2項、第1項強制性交未遂
    罪，及同法第346條第1項恐嚇取財罪。被告主觀上係出於強
    制性交之犯意，故其先以手強行撫摸被害人Ａ女陰部之強制
    猥褻行為，自應評價於強制性交行為之著手階段內，不再論
    以強制猥褻罪。所犯上開二罪，犯意各別，行為互殊，應予
    分論併罰。被告係因「Ａ女一直哭，與被告講了半小時左右
    ，被告同意載伊回去」等情，業據Ａ女於原審審理中證述在
    卷，衡情Ａ女雖一直哭及央求被告，被告年壯力勝，如仍欲
    強制性侵Ａ女，並非不能達成，被告當時未能得逞並非外力
    之障礙，雖因被告否認犯罪，無從得知其停止之原因，仍應
    可認定係基於已意中止，致未完成犯罪結果，其行為應符合
    刑法第27條第1項前段所稱「已著手於犯罪行為之實行，而
    因己意中止或防止其結果之發生者，減輕或免除其刑。」之
    規定，既未造成結果發生，惟仍對被害人產生嚴重心理上之
    創傷，僅減輕其刑，尚不得免除其刑。
四、關於強制性交未遂部分，原審以事證明確，予以論罪科刑，
    雖非無見，惟原審疏未注意，被告行為，非僅係一般障礙未
    遂，而係中止未遂，尚有未洽，被告上訴意旨亦指摘於此，
    認為原判決不當，其上訴為有理由，應由本院就此部分及定
    應執行刑部分撤銷改判，爰審審酌被告前有毀損、妨害自由
    、恐嚇、詐欺、誣告、違反懲治盜匪條例之不法素行，於假
    釋出獄後，再犯本件犯行，經撤銷假釋現執行殘刑中，有臺
    灣高等法院被告前案紀錄表在卷可憑，藉詞購車而要求被害
    人外出送型錄，並以返家拿取證件購車為由，將被害人載往
    山區，而對被害人強吻欲強制性交，嗣因被害人抵抗及哭求
    而罷手，造成被心理嚴重創傷，及其犯罪動機、手段、目的
    ，至今仍未與告訴人達成民事賠償，兼衡酌被害人要求被告
    將其載回烏日啤酒廠再交付手機時，被告即將被害人載回烏
    日啤酒廠附近等一切情狀，量處如主文所示之刑。
五、關於恐取財部分，原審以罪證明確，適用刑法第346條第1項
    、刑法施行法第1條之1等規定，並審酌被告素行不佳，於犯
    強制性交未遂後，旋即另生事端，恐嚇取財，並隨後即立即
    加以賣變，及至今未賠償被害人之損害等一切情狀，量處被
    告有期徒刑8月，其認事用法，均無違誤，量刑亦為妥當，
    被告上訴意旨否認犯罪指摘原判決不當云云，尚非有理由，
    其上訴應予駁回；並與上開撤銷改部分，依法定其應執行刑
    。
六、據上論斷，應依刑事訴訟法第368條、第369條第1項前段、
    第364條、第299條第1項前段，刑法第221條第2項、第1項、
    、第27條第1項前段、第51條第5款，判決如主文。
本案經檢察官許萬相到庭執行職務。
中    華    民    國   100    年    1     月    27    日
              刑事第四庭  審判長法  官  洪  耀  宗
                                法  官  許  文  碩
                                法官林清鈞
以上正本證明與原本無異。     
強制性交未遂部分得上訴。
恐嚇取財部分不得上訴。
如不服本判決應於收受送達後10日內向本院提出上訴書狀，其未
敘述上訴理由者，並得於提起上訴後10日內向本院補提理由書（
均須按他造當事人之人數附繕本）「切勿逕送上級法院」。

                                書記官  許  美  惠

中    華    民    國   100    年    1     月    27    日